Inventaris van het archief van het Directoraat-Generaal van het Verkeer van het Ministerie van Verkeer en Waterstaat, (1936) 1980-1985 (1992)
Nationaal Archief, Den Haag
- DIRECTORAAT-GENERAAL VOOR HET VERKEER 1980 - 1985, 1
  - Stukken betreffende bijzondere onderwerpen, 1.2
    - Spoorwegverkeer; ongevallen, V 2.5.07.355.3
      - Verslagen van onregelmatigheden en ongevallen op het spoor., 1978 - 1985; 205-407
        - Vught 1983 - 1984, 378; omslag
          Aansluiting Boxtel.
        - Waalhaven Zuid - Barendrecht 1983 - 1984, 379; omslag
        - Waddinxveen 1980 - 1985, 380; omslag
        - Wadenoijen 1981 - 1984, 381; omslag
        - Warffum 1981, 382; omslag
        - Warmond 1980 - 1981, 383; omslag
        - Watergraafsmeer en Rietlanden 1983, 384; omslag
        - Weert en Roermond 1980 - 1983, 385; omslag
        - Weesp 1983 - 1985, 386; omslag
        - Wehl 1984, 387; omslag
        - Westervoort 1981 - 1982, 388; omslag
        - Winschoten 1980 - 1983, 389; omslag
        - Winsum 1980 - 1983, 390; pak
        - Wolfheze 1981 - 1982, 391; omslag
        - Wolfheze - Ede - Wageningen 1982 - 1985, 392; omslag
          Nadere voorschriften inzake vluchtmogelijkheden voor treinreizigers.
        - Wolvega 1983 - 1984, 393; omslag
        - Workum 1981 - 1982, 394; omslag
        - Wormerveer en Uitgeest 1983 - 1984, 395; omslag
        - Wijchen 1980 - 1981, 396; omslag
        - IJsselmonde 1983 - 1985, 397; omslag
        - Zaandam - Wormerveer 1981 - 1984, 398; omslag
        - Zandvoort 1982 - 1983, 399; omslag
        - Zevenaar 1981 - 1982, 400; omslag
        - Zoeterwoude 1983, 401; omslag
        - Zuidbroek 1985, 402; omslag
        - Zuidhorn 1981 - 1984, 403; omslag
        - Zutphen 1981 - 1985, 404; omslag
        - Zwijndrecht 1983 - 1985, 405; omslag
        - Zwolle. 1980 - 1984, 406-407
          - Deel 1 1980 - 1984, 406; pak
          - Deel 2 1980 - 1984, 407; pak
      - Beantwoording van kamervragen inzake de ontsporing van een goederentrein op het stationemplacement van Hengelo, 1981; 408; 1 omslag
      - Beantwoording van kamervragen met betrekking tot ongevallen op overwegen, 1983 - 1984; 409; 1 omslag
    - Spoorwegverkeer; prijsregeling voor diensten, V 2.5.07.358.868
      - Bijzondere overeenkomst betreffende verlenging van de termijn bedoeld in randnummer 1800 (6) van aanhangsel VIII van het Internationaal Reglement betreffende het vervoer van gevaarlijke goederen per spoorweg (RID), 1979 - 1980; 410; 1 omslag
    - Spoorwegverkeer; vertegenwoordigende organen met besturende en/of verordenende bevoegdheid, V 2.5.07.51
      - Benoemingen van leden van de Raad van Commissarissen van de Nederlandse Spoorwegen., 1979 - 1985; 411-412
        - 1979-1981, 411; pak
        - 1984-1985, 412; pak
      - Aandeelhoudersvergaderingen en vaststelling jaarstukken Nederlandse Spoorwegen (NS), 1980 - 1985; 413; 1 omslag
    - Spoorwegverkeer; Tweede vertegenwoordigend orgaan, V 2.5.07.512
      - Beantwoording van kamervragen met betrekking tot de dienstuitvoering van de Nederlandse Spoorwegen (NS), 1980 - 1982; 414; 1 omslag
      - Beantwoording van kamervragen met betrekking tot een rijverbod op verouderd materieel van Nederlandse Spoorwegen (NS), 1983 - 1984; 415; 1 omslag
      - Racistische en fascistische uitingen en gedragingen op stations, 1983 - 1984; 416; 1 omslag
      - Beantwoording van kamervragen inzake de dienst Antwerpen-Maastricht, 1984 - 1985; 417; 1 omslag
    - Spoorwegverkeer; commissies en gecommitteerden, V 2.5.07.583
      - Vergaderstukken van de vervoerscommissies Europese Gemeenschap voor Kolen en Staal (EGKS) Oostenrijk en Zwitserland., 1979 - 1983; 418-419
        Bevat instructies voor gedelegeerden.
        - 1979-1981, 418; pak
        - 1982-1983, 419; omslag
      - Totstandkoming van de beschikking Regeling Rijksoverheid en Nederlandse Spoorwegen (NS)-Goederenvervoer, 1981 - 1985; 420; 1 omslag
      - Rapport van de Werkgroep Infrastructuur Nederlandse Spoorwegen (NS), 1982 - 1984; 421; 1 omslag
      - Studiecommissie Toegankelijkheid Nederlandse Spoorwegen (NS)., 1982 - 1984; 422-423
        - Concept interim-rapport 1982 - 1983, 422; omslag
        - Definitief interim-rapport 1984, 423; omslag
          Informeren van de Kamer.
    - Spoorwegverkeer; regeling en vaststelling der handelingen, V 2.5.07.76
      - Ontwerp van het algemeen reglement voor de dienst op de stadsspoorwegen., 1974 - 1982; 424-425
        Staat bekend als het Metroreglement.
        - 1974-1980, 424; pak
        - 1981-1982, 425; pak
      - Wijziging van verschillende artikelen van de Spoorwegwet, 1976 - 1984; 426; 1 pak
      - Wijziging van het Reglement Dienst Hoofd- en Lokaalspoorwegen (RDHL), 1977 - 1981; 427; 1 omslag
        Algemene maatregel van bestuur.
      - Wijziging Reglement op de Raccordementen, 1980 - 1981; 428; 1 omslag
      - Ontwerp van de Wet op de Railwegen. Samenstelling en bevoegdheden van de Spoorwegongevallenraad, 1982 - 1985; 429; 1 omslag
    - Spoorwegverkeer; vastlegging der handelingen, V 2.5.07.77
      - Statistieken van ongevallen en onregelmatigheden op spoorwegen van de jaren 1978 en 1979, 1978 - 1980; 430; 1 pak
      - Overleg tussen minister van Verkeer en Waterstaat, staatssecretaris van Verkeer en Waterstaat, de Raad van Commissarissen van de Nederlandse Spoorwegen (NS) en de Hoofddirectie van de Nederlandse Spoorwegen (NS)., 1979 - 1983; 431-432
        Beschrijving op tabniveau.
        - Informatie aan de Vaste Commissie voor Verkeer en Waterstaat van de Tweede Kamer inzake kostenbesparingen Reizigersvervoer en goederenvervoer, Werken op onregelmatige uren; Bezoek vervoersbond FNV Afdeling Heerlen op 31 mei 1983;; Reactie Ondernemingsraad inzake de uitwerking van de Studie Goederenvervoer;; Reactie FNV op bezuinigingen bij de NS;; Overleg van 20 apr. 1983;; Overleg Ploeger-de Groot op 15 apr. 1983;; Toespraak minister van Verkeer en Waterstaat op 7 mrt. 1983;; Overleg van 20 jan. 1983; 431; pak
        - Actiepunten, Overleg van 4 jan. 1983; Herziene exploitatiebegroting 1983 en commentaar naar aanleiding van overleg van 15 nov. 1982;; Overleg van 15 nov. 1982;; Werkgroep Infrastructuur NS;; Voorbereiding gesprek van 27 aug. 1980;; Overleg van 9 sep. 1982; 432; pak
      - Verslagen van besprekingen met de Nederlandse Spoorwegen (NS) met betrekking tot ongevallen op het spoor, 1981 - 1984; 433; 1 omslag
      - Werkgroep Verhouding Rijksoverheid en de Nederlandse Spoorwegen (VRONS)., 1982 - 1985; 434-437
        - Vergaderverslagen. 1982 - 1983, 434-436
          - 1982 mei - juli 7, 434; pak
          - 1982 juli 17 - 1983 jan. 13, 435; pak
          - 1983 jan. 13 - sep., 436; pak
        - Interimrapport en de reactie daarop van de Nederlandse Spoorwegen (NS) 1982 - 1985, 437; 1 pak
    - Spoorwegverkeer; financiële steun, V 2.5.07.85
      - Vergoeding openbare dienstverplichtingen Nederlandse Spoorwegen (NS), 1983 - 1984; 438; 1 omslag
    - Spoorwegverkeer; concessie, V 2.5.07.86
      - Wijziging van artikel 6 van de per 1 januari 1938 verleende concessie tot exploitatie van spoor- en tramwegen, 1979 - 1980; 439; 1 omslag
    - Spoorwegverkeer; personeel, V 2.5.08
      - Beantwoording van kamervragen inzake ongevallenrisico van Nederlandse Spoorwegen (NS)-personeel, 1980; 440; 1 omslag
      - Personeelsaangelegenheden van Nederlandse Spoorwegen (NS)-personeel, 1980 - 1985; 441; 1 omslag
      - Uitvoering van de regeling arbeidsvoorwaarden van de leden van de Hoofddirectie van de Nederlandse Spoorwegen (NS), 1983 - 1985; 442; 1 omslag
    - Spoorwegverkeer; karakter van de dienstbetrekking; verhouding tussen het personeel en het orgaan, V 2.5.08.1
      - Reactie op het witboek over de sociaaleconomische positie van de Nederlandse Spoorwegen (NS)-machinist, 1984; 443; 1 omslag
        Informeren van de Vaste Kamercommissie voor Verkeer en Waterstaat.
    - Spoorwegverkeer; sollicitatie en onderzoek, V 2.5.08.233
      - Beantwoording van kamervragen inzake vacatures lokettistes bij de Nederlandse Spoorwegen (NS), 1980; 444; 1 omslag
    - Spoorwegverkeer; loon; bezoldiging, V 2.5.08.741
      - Uitvoering van de vergoedingsregeling hoofddirectie, oud-directieleden en commissarissen Nederlandse Spoorwegen (NS), 1980 - 1985; 445; 1 omslag
    - Spoorwegverkeer; pensioenfondsen, V 2.5.08.743.13
      - Vergaderstukken van de werkgroep Spoorwegpensioenfonds, 1980 - 1981; 446; 1 omslag
        Voorzittersarchief A.J. de Zoete.
    - Spoorwegwerken, V 2.51
      - Eindrapport van de werkgroep Maatschappelijke Effecten Railverkeer Goederen (MERG), 1979 - 1980; 447; 1 pak
      - Totstandkoming beleid door de Projectgroep Rail 4 inzake aanleg nieuwe spoorlijnen., 1979 - 1985; 448-452
        - 1979-1980, 448; omslag
        - 1981-1983, 449; pak
        - 1982-1984, 450; omslag
        - Map 1 1984 - 1985, 451; omslag
        - Map 2 1984 - 1985, 452; pak
      - Projectgroep Rail 4. Zuidelijke tak ringspoorweg Amsterdam., 1982 - 1985; 453-454
        - 1982-1985, 453; omslag
        - 1984-1985, 454; pak
    - Werken algemeen, V 2.51.03
      - Beantwoording van kamervragen met betrekking tot het kaalslaan van een spoorwegtalud in Enschede, 1982; 455; 1 omslag
    - Voorzieningen en hulpwerken, V 2.51.03.1
      - Rapport inzake verkeers- en vervoersvoorzieningen in en rond het station van Zwolle, 1980; 456; 1 omslag
        bevat kamervragen.
      - Looproutes naar stations ten behoeve van gehandicapten, 1980 - 1982; 457; 1 omslag
        Vragen aan de voorzitter van de Bijzondere Tweede Kamer Commissie voor het Gehandicaptenbeleid der Staten-Generaal.
      - Vragen en klachten inzake openingstijden van fietsenstallingen op stations van de Nederlandse Spoorwegen, 1980 - 1985; 458; 1 omslag
      - De voorgenomen afbraak van het stationsgebouw van Winterswijk, 1981 - 1982; 459; 1 omslag
      - De verbouwing en restauratie van het Centraal Station in Amsterdam, 1981 - 1984; 460; 1 omslag
      - Beantwoording van kamervragen over stations, perrons en publieke wachtruimten, 1981 - 1985; 461; 1 omslag
    - Spoorbruggen; spoorviaducten; spoortunnels, V 2.512
      - De aanleg van de Willemsspoortunnel., 1976 - 1985; 462-481
        - Overleg met diverse instanties, 1 1981 - 1985, 462; omslag
        - Overleg met diverse instanties, 2 1981 - 1985, 463; omslag
        - Voorinvesteringen 1981 - 1982, 464; omslag
        - Correspondentie 1981 - 1983, 465; pak
        - Informeren Tweede Kamer 1981 - 1984, 466; omslag
        - Rapporten 1982 - 1983, 467; pak
        - Bijlagen 1 1985, 468; pak
        - Bijlagen 2 1985, 469; pak
        - Bijlagen 3 1985, 470; pak
        - Bijlagen 4 1985, 471; omslag
        - Bijlagen 5 1985, 472; pak
        - Bijlagen 6 1984 - 1985, 473; pak
        - Bijlagen 7 1982 - 1983, 474; pak
        - Bijlagen 8 1976 - 1983, 475; pak
        - Bijlagen 9 1983 - 1985, 476; pak
        - Bijlagen 10 1984 - 1985, 477; pak
        - Bijlagen 11 1985, 478; pak
        - Bijlagen 12 1984 - 1985, 479; pak
        - Bijlagen 13 1985, 480; pak
        - Bijlagen 14 1985, 481; pak
      - Instructie en verslag van een bespreking inzake kanaaltunnelprojecten, 1980; 482; 1 omslag
      - Herziening Reglement Spoorwegbruggen (Stb. 1962, 86)., 1980 - 1985; 483-484
        - Vergaderverslagen van de Werkgroep Reglement Spoorwegbruggen 1981 - 1982, 483; pak
        - Aanpassing van de voorschriften inzake de doorvaart door spoorwegbruggen aan het Binnenvaartpolitiereglement (Stb. 1983, 682) 1980 - 1985, 484; pak
      - Openingstijden spoorbrug over de ringvaart van de Haarlemmermeerpolder bij Nieuw Vennep, 1981 - 1985; 485; 1 omslag
      - Opheffing van de knelpunten spoorweginfrastructuur personenvervoer., 1981 - 1985; 486-487
        - 1981-1985, 486; pak
        - Bijlagen 1981 - 1983, 487; pak
      - Beantwoording van kamervragen met betrekking tot de Willemsspoortunnel, 1982; 488; 1 omslag
      - Beantwoording van kamervragen inzake de planologische inpassing van spoorwegknelpunten, 1985; 489; 1 omslag
    - Beveiliging algemeen, V 2.529
      - Vaststelling van de beveiliging baanvak Pernis-Botlek met de Botlekbrug, 1978 - 1981; 490; 1 omslag
      - Vergaderstukken en verslagen van de Werkgroep Richtlijnen Koppeling Verkeerslichten aan Overwegbeveiliging., 1979 - 1983; 491-492
        - 1979 mrt. - 1981 juli, 491; pak
        - 1981 aug. - 1983 juni, 492; pak
      - Totstandkoming van het besluit inzake de beweegbare spoorbrug over de Beneden Merwede te Baanhoek, 1980; 493; 1 omslag
      - Vaststellen van maatregelen met betrekking tot de Automatische Trein Beïnvloeding (ATB) ter voorkoming van ongelukken op het spoor, 1980 - 1983; 494; 1 pak
      - Beschikking inzake de ontheffing van de verplichting tot het in gebruik hebben van een Automatische Treinbeïnvloeding (ATB) op bepaalde baanvakken, 1980 - 1985; 495; 1 omslag
      - Samenvatting van Automatische Treinbeïnvloeding (ATB)-onregelmatigheden, 1980 - 1985; 496; 1 omslag
      - Beantwoording van kamervragen met betrekking tot het beveiligingssysteem spoorweg Sneek-Workum, 1981; 497; 1 omslag
      - Vaststelling van de beveiliging van het baanvak Rhenen - De Haar, 1981; 498; 1 omslag
      - Beantwoording van kamervragen met betrekking tot de beveiliging van de spoorlijn naar aanleiding van het treinongeluk bij Winsum, 1981 - 1982; 499; 1 omslag
      - Bezwaar, van de heer A. Faasse, tegen een boete opgelegd door de Spoorwegpolitie, 1981 - 1982; 500; 1 omslag
      - Toepassing Reglement voor de Scheepvaart ter beveiliging van de spoorwegbruggen op de spoorbrug over de Nieuwe Wetering in de gemeente Loenen in verband met de seingeving, 1982 - 1983; 501; 1 omslag
      - Verslagen van besprekingen met de Nederlandse Spoorwegen inzake veiligheid spoorwegpersoneel, 1982 - 1985; 502; 1 omslag
    - Transportleidingen, V 2.8
      - Wijziging van de concessie verleend, bij koninklijk besluit, aan Dow Chemical BV inzake transport van etheen, propaan, n-butaan, iso-butaan of mengels van welke samenstelling dan ook, van die stoffen, 1983 - 1985; 503; 1 omslag
    - Scheepvaart, V 3
    - Waterwegen, V 3.11
      - Aanleg Kanaaltunnel, 1984; 504; 1 omslag
    - Havens, V 3.12
      - Vergaderstukken van het Benelux Zeehavenoverleg, 1980 - 1984; 505; 1 pak
      - Verslagen van de stuurgroep van de Commissie Benelux en Europese Economische Gemeenschap (EEG) van de voorlopige Nationale Havenraad, 1981 - 1983; 506; 1 omslag
    - Beveiliging van vaartuigen en hun opvarenden, V 3.291
      - Beantwoording van kamervragen inzake de veiligheid aan boord van rijnpassagiersschepen, 1980 - 1982; 507; 1 pak
    - Zeehavens, V 3.411.2
      - Nederlandse zeehavenpolitiek, 1981 - 1984; 508; 1 omslag
    - Binnenvaart, V 3.5
      - Concurrentiepositie van Oost-Europese landen ten opzichte van de West-Europese binnenvaart in verband met de voltooiing van het Rhein-Main-Donaukanaal, 1980 - 1983; 509; 1 omslag
    - Binnenvaart; samenwerking; overleg; bijstand, V 3.5.07.23
      - Beoordeling van de activiteiten op het terrein van de binnenvaart, 1981; 510; 1 omslag
    - Binnenvaart; economische en rechtspositie, V 3.5.07.3
      - Instructies en vergaderstukken van het Comité Rivierenrecht van de Centrale Rijnvaartcommissie (CCR), 1981 - 1984; 511; 1 omslag
      - Overleg met het Ministerie van Economische Zaken inzake de financiële positie van de binnenvaart, 1983; 512; 1 omslag
    - Binnenvaart; verkrijging en verlies, V 3.5.07.351.1
      - Afspraken met de Bondsrepubliek Duitsland (BRD) met betrekking tot de sloop van binnenschepen, 1980 - 1985; 513; 1 pak
      - Wet Sloopregeling Binnenvaart., 1980 - 1985; 514-516
        - Voorbereiding 1980 - 1984, 514; pak
        - Wijzigingen 1980 - 1985, 515; pak
        - Verlenging 1980 - 1985, 516; omslag
      - Resultaten van de Nederlandse sloopregelingen binnenscheepvaart, 1981 - 1985; 517; 1 omslag
      - Verplaatsing van binnenschepen naar de Derde Wereld, 1984 - 1985; 518; 1 omslag
      - Vaststelling van de wijziging van het Besluit Sloopregeling Binnenvaart, 1980; 519; omslag
    - Binnenvaart; vervoermiddelen te water, V 3.5.07.353.72
      - Intrekking van een beschikking op grond van de Wet Behoud Scheepsruimte, 1980 - 1984; 520; 1 omslag
      - Wet Behoud Scheepsruimte 1939. Advies van de Adviescommissie Goederenvervoer, 1984 - 1985; 521; 1 omslag
    - Binnenvaart; vaartuigen voor goederenvervoer, V 3.5.07.353.723
      - Nota over piggen door de landinstallatie van tankschepen, 1984; 522; 1 omslag
        Piggen is schoonmaken.
    - Binnenvaart; vaartuigen voor bijzondere doeleinden, V 3.5.07.353.726
      - Proefnemingen met zesbaksduwvaart, 1981 - 1985; 523; 1 pak
      - Constructie en inrichting van Liquified Petroleum Gas (LPG)-binnenschepen, 1983; 524; 1 omslag
    - Binnenvaart; bouw en techniek van vervoermiddelen, V 3.5.07.353.76
      - Richtlijn van de Raad van de Europese Economische Gemeenschap (EEG) tot vaststelling van de technische voorschriften voor binnenschepen, 1980 - 1984; 525; 1 pak
    - Binnenvaart; instrumenten en toebehoren, V 3.5.07.353.765
      - Overleg met de Duitse minister van Verkeer over de invoering van de verplichte marifoon op vaarwegen in de Bondsrepubliek Duitsland (BRD), 1985; 526; 1 omslag
    - Binnenvaart; gevaarlijke stoffen, V 3.5.07.353.771.8
      - Wijziging van de beschikking houdende voorschriften inzake ontheffingen voor radiotelefonie aan boord van schepen die gevaarlijke stoffen vervoeren, 1980 - 1981; 527; 1 omslag
    - Binnenvaart; containers, V 3.5.07.353.775.22
      - Totstandkoming van de beschikking inzake het treffen van een regeling met betrekking tot het vervoer van containers per binnenschip, 1984 - 1985; 528; 1 omslag
    - Binnenvaart; verschuldige belastingen, V 3.5.07.36
      - Belasting op gasolie met betrekking tot de Rijnvaart, 1981 - 1985; 529; 1 omslag
    - Binnenvaart; commissies en gecommitteerden, V 3.5.07.583
      - Instelling en samenstelling van de Commissie van Deskundigen voor de Rijnvaart in Nederland, 1980 - 1985; 530; 1 omslag
      - Instelling, taakopdracht en benoeming leden van de Commissie Binnenscheepvaart, 1980 - 1985; 531; 1 omslag
      - Verslagen van de Werkgroep Scheepstransport van de Internationale Rijn Commissie, 1981; 532; 1 omslag
      - Voorbereiding van de Vijfde Ministers Conferentie over de Vervuiling van de Rijn te Koblenz, 1981; 533; 1 omslag
    - Binnenvaart; regeling en vaststelling der handelingen, V 3.5.07.76
      - Totstandkoming van de Sociale Regeling voor de Binnenscheepvaart, 1980; 534; 1 omslag
      - Vaststelling van het Binnenschepenbesluit, conform artikel 58, lid 3 van de Binnenschepenwet, 1980 - 1984; 535; 1 pak
      - Wijziging van de Akte van Mannheim inzake de Rijnvaart ondertekend te Mannheim, 17 oktober 1868, 1980 - 1985; 536; 1 omslag
      - Wijziging Richtlijnen Goederenvervoer. Aanpassing van Richtlijn 11 B 3 en Richtlijn 11F voor de rijksinspecteur., 1982 - 1983; 537; 1 omslag
      - Concept herziening Wet Goederenvervoer Binnenvaart (WGB), 1982 - 1985; 538; 1 omslag
      - Verklaring houdende vervallen van de Binnenscheepvaartwet, 1984 - 1985; 539; 1 omslag
    - Binnenvaart; vastlegging der handelingen, V 3.5.07.77
      - Studie Schip-Haven-Integraal inzake de te verwachten toename van overzeese kolentransporten, 1980 - 1981; 540; 1 omslag
      - Instructies voor de bijeenkomsten van de Centrale Rijnvaartcommissie (CCR) inzake Genuine Link, 1980 - 1985; 541; 1 omslag
    - Binnenvaart; registratie, V 3.5.07.83
      - Inlichtingen aan derden met betrekking tot de registratie van binnenschepen, 1984; 542; 1 omslag
    - Binnenvaart; soorten subsidies, V 3.5.07.852
      - Beantwoording van kamervragen naar aanleiding van subsidieverleningen aan vrouwelijke schippers, 1983 - 1985; 543; 1 omslag
    - Binnenvaart; personeel, V 3.5.08
      - Nederlandse bijdragen aan de Tripartitie Conferentie bemanningsleden op de Rijn van de Centrale Rijnvaartcommissie (CCR)., 1975 - 1983; 544-548
        - 1975-1980, 544; omslag
        - 1981 juli - nov., 545; omslag
        - 1982 jan. - juni, 546; pak
        - 1982 juli - dec., 547; pak
        - 1983, 548; pak
      - Verslagen, instructies en dergelijke van het Sociaal Comité van de Centrale Rijnvaart Commissie (CCR), 1980 - 1984; 549; 1 omslag
      - Vergaderstukken van de Werkgroep Sociale Regeling Binnenvaart van de Commissie Vervoersvraagstukken van de Sociaal-Economische Raad (SER)., 1980 - 1985; 550-556
        - 1980 - 1981 juni 13, 550; pak
        - 1981 juni 17 - sep. 25, 551; pak
        - 1981 okt. 6 - dec. 29, 552; omslag
        - 1982 jan. 14 - mrt. 30, 553; pak
        - 1982 juni 24 - juli, 554; pak
        - 1983-1984, 555; omslag
        - 1985, 556; omslag
      - Verslagen van vergaderingen van de werkgroep inzake tijdelijke koppeling van de Sociale Regeling Binnenvaart aan de Binnenscheepvaartwet, 1983 - 1984; 557; 1 omslag
      - Nederlandse bijdragen aan de gecombineerde vergadering van het Comité van Onderzoek en van het Sociaal Comité van de Centrale Rijnvaartcommissie (CRR), 1981; 558; 1 pak
    - Binnenvaart; vakbekwaamheid, V 3.5.08.21
      - Behandeling van een klacht inzake oneerlijke concurrentie met betrekking tot de scheepsbevrachting, 1975 - 1985; 559; 1 pak
      - Wederzijdse erkenning nationale vaarbewijzen, 1980 - 1984; 560; 1 omslag
    - Binnenvaart; arbeidstijden, V 3.5.08.353
      - Vergaderstukken en standpuntenbepaling van de Commissie Vervoer van de Europese Economische Gemeenschap (EEG), 1980 - 1984; 561; 1 omslag
    - Binnenvaart; indeling naar leeftijd, geslacht en lichamelijke gesteldheid, V 3.5.08.47
      - Herziening van de Bemanningsregeling Rijnvaart inzake de positie van de vrouw als bemanningslid in de Rijnvaart, 1979 - 1985; 562; 1 omslag
    - Binnenvaart; loon; bezoldiging, V 3.5.08.741
      - Beantwoording van kamervragen over inhoudingen op het salaris van Kaapverdiaanse matrozen, 1981 - 1982; 563; 1 omslag
    - Binnenvaart; arbeidsgeschillen, V 3.5.08.89
      - Nota met inbreng van Nederlandse standpunt in de Conférence Européenne des Ministres de Transport (CEMT) inzake binnenscheepvaartproblemen in Noord-Frankrijk, 1984 - 1985; 564; 1 omslag
    - Vervoer, V 5
      - Beleid met betrekking tot het gecombineerde rail/wegvervoer van Nederlandse ondernemers in het buitenland. Termijnvergunningen, 1980; 565; 1 omslag
      - Instructies en verslagen van vergaderingen van het Technisch Comité Coopération Européenne dans le domaine de la recherche Scientifique et Technique (COST)-vervoer, 1980 - 1984; 566; 1 omslag
      - Beleid met betrekking tot energiebesparing door middel van gecombineerd vervoer, 1980 - 1985; 567; 1 omslag
      - Voorbereiding van het Rapport Vervoer en Milieu ter voorbereiding van de discussie in de Raad van Ministers (Conférence Européenne des Ministres de Transports (CEMT)), 1981 - 1982; 568; 1 omslag
    - Vervoer; organisatie en reorganisatie, V 5.07.125
      - Onderzoek Raad van Territoriale Decentralisatie met de mogelijkheden voor een decentralisatie van taken van het rijk naar de lagere overheden op het verkeers- en vervoersgebied, 1980; 569; 1 omslag
    - Vervoer; bestuursverhoudingen; autonomie; medebewind, V 5.07.21
      - Decentralisatie-advies Raad voor het Binnenlands Bestuur inzake verkeer en vervoer, 1980 - 1985; 570; 1 omslag
    - Vervoer; samenwerking; overleg; bijstand, V 5.07.23
      - Overleg tussen Nederland en West-Duitsland met betrekking tot gecombineerd vervoer, 1980 - 1985; 571; 1 omslag
    - Vervoer; investeringen, V 5.07.352.61
      - Voorbereiding door de ad hoc Groep inzake investeringen en grote infrastructuurverbindingen in Europa voor de ministerraadvergadering van het Conférence Européenne des Ministres de Transports (CEMT), 1979 - 1985; 572; 1 omslag
    - Vervoer; geldleningen, V 5.07.352.71
      - Goedkeuring geldlening Van Gend en Loos, 1980 - 1983; 573; 1 omslag